臺灣宜蘭地方法院刑事判決　　　　　　　　　　　　　九十一年度訴字第一九九號
　　公　訴　人　臺灣宜蘭地方法院檢察署檢察官
　　被　　　告　丙○○
　　指定辯護人　本院公設辯護人　甲○○
右列被告因違反槍砲彈藥刀械管制條例案件，經檢察官提起公訴（九十年度偵字第三
０五０號、第三０五一號），本院判決如左：
    主  文
丙○○未經許可寄藏手槍，累犯，處有期徒刑伍年陸月，併科罰金新台幣拾萬元，罰
金如易服勞役，以新台幣玖佰元即銀元參佰元折算壹日。扣案之以色列ＩＭＩ廠製Ｊ
ＥＲＩＣＨＯ九四一ＦＢ型制式口徑九釐米半自動手槍壹枝（含彈匣壹個，槍枝管制
編號：0000000000號）及口徑九釐米制式子彈貳顆均沒收。
    事  實
一、丙○○曾於民國八十六年間，因違反麻醉藥品管理條例案件，經本院判處有期徒
    刑三月確定，於八十六年九月十九日易科罰金執行完畢，復於八十七年間因傷害
    案件經臺灣高等法院判處有期徒刑四月確定，於八十七年五月十八日易科罰金執
    行完畢。詎仍不知悔改，於八十九年十一、十二月間之某日，在宜蘭縣宜蘭市南
    館市場二樓，受其成年友人李來旺之託，代其保管李來旺所有之包裹一只，並將
    之攜返宜蘭縣員山鄉○○路三十五巷六號，並藏放於該址，嗣於十幾日後，丙○
    ○始因好奇而打開前揭包裹，發現內有以色列ＩＭＩ廠製造之ＪＥＲＩＣＨＯ九
    四一ＦＢ型口徑九釐米制式半自動手槍一把（含彈匣一個，槍枝管制編號：00
    00000000號）及具有殺傷力之口徑九釐米之制式子彈七顆後，其明知前
    揭制式手槍及子彈均屬槍砲彈藥刀械管制條例所列管之槍彈，未經許可，不得寄
    藏，竟仍未經許可將之寄藏於上址住處。復於九十年十月七日下午三時三十分許
    ，攜帶上開手槍及子彈，前往宜蘭縣頭城鎮○○路一之二號旁，因與張福春發生
    扭打，竟持槍朝張福春射擊二槍（傷害部分未據告訴及起訴），嗣於九十年十月
    九日下午一時三十分許，在宜蘭縣礁溪鄉○○路六十七號前，經警從丁○○、乙
    ○○所搭乘之車牌號碼Ｔ九—八六三一號自用小客車上，扣得遺留於車上之制式
    子彈五顆（試驗射擊三顆，驗畢僅餘二顆）後，進而於同日下午六時三十分許，
    在宜蘭縣礁溪鄉○○路○段一五七號為警查獲制式手槍一把（含彈匣一個），因
    而查知上情。
二、案經宜蘭縣警察局礁溪分局報請臺灣宜蘭地方法院檢察署檢察官偵查起訴。
    理  由
一、訊據被告丙○○對於右開事實均坦承不諱，並有手槍一把（含彈匣一個）及子彈
    五顆扣案可資佐證，而前揭扣案之槍彈，經送請內政部警政署刑事警察局鑑驗結
    果，認送鑑制式半自動手槍一枝（槍枝管制編號：0000000000號），
    係以色列ＩＭＩ廠製ＪＥＲＩＣＨＯ九四一ＦＢ型口徑九釐米制式半自動手槍，
    槍號為〞00000000〞，槍管內具六條右旋之來復線，機械性能良好，可
    擊發子彈，具有殺傷力：送鑑子彈五顆（試射三顆），均係口徑九釐米制式子彈
    （彈底標記四顆為ＮＰＡ九八九mmＬＵＧＥＲ、一顆為ＦＣ九mmＬＵＧＥＲ），
    均有殺傷力等情，有該局九十年十月二十六日刑鑑字第二０一九０七號鑑驗通知
    書附卷可稽，本件事證已臻明確，被告之犯行堪以認定。
二、查本件被告寄藏之前揭槍彈因均具有殺傷力而分屬槍砲彈藥刀械管制條例第四條
    第一項第一款及第二款所稱之槍砲及彈藥，故核被告所為，係犯槍砲彈藥刀械管
    制條例第七條第四項未經許可寄藏手槍罪及同法第十二條第四項未經許可寄藏子
彈罪。按槍砲彈藥刀械管制條例係將「持有」與「寄藏」為分別之處罰規定，則
    單純之「持有」，固不包括「寄藏」，但寄藏之受人委託代為保管，其保管之本
    身所為之「持有」，既係「寄藏」之當然結果，法律上自宜僅就「寄藏」行為為
    包括之評價，不應另就「持有」予以論罪（最高法院七十四年台上字第三四００
    號判例參照），是被告持有上開槍彈之行為，係其「寄藏」之當然結果，不另論
    罪。被告同時寄藏手槍及子彈之行為，係一行為而觸犯二罪名，為想像競合犯，
    依刑法第五十五條前段之規定，應從一重之未經許可寄藏手槍罪處斷。又被告有
    如事實欄所示之前科，有臺灣高等法院檢察署刑案紀錄簡覆表在卷可稽，其於五
    年以內再犯本件最重本刑為有期徒刑以上之罪，為累犯，應依刑法第四十七條之
    規定，加重其刑。爰審酌被告之素行、犯罪動機係為他人保管槍彈、其私自寄藏
    槍彈，並持以使用傷害他人，對他人之生命身體構成威脅、惟犯後坦承犯行，態
    度良好等一切情狀，量處如主文所示之刑，並宣告罰金如易服勞役之折算標準。
    另扣案之以色列ＩＭＩ廠ＪＥＲＩＣＨＯ九四一ＦＢ型口徑九釐米制式半自動手
    槍一枝（含彈匣一個，槍枝管制編號：0000000000號），及試射所餘
    之口徑九釐米之制式子彈二顆，為違禁物，應依刑法第三十八條第一項第一款併
    予宣告沒收。另被告雖寄藏子彈七顆，惟其中二顆業已於與證人張福春扭打時擊
    發，自已不具殺傷力，而扣案之子彈三顆，因送鑑定後經試射，已不具殺傷力，
    均非屬違禁物，自無庸宣告沒收。
三、按保安處分適用裁判時之法律，刑法第二條第二項定有明文。本件被告行為後，
    槍砲彈藥刀械管制條例業於九十年十一月十四日經總統令修正公布，而於同年月
    十六日生效，此次修正將槍砲彈藥刀械管制條例第十九條關於強制工作之規定予
    以刪除，是揆諸前揭規定，本件應適用裁判時之法律而無須宣告強制工作，亦無
    比較新舊法之必要，併予敘明。
據上論斷，應依刑事訴訟法第二百九十九條第一項前段，槍砲彈藥刀械管制條例第七
條第四項、第十二條第四項，刑法第十一條前段、第五十五條、第四十二條第二項、
第三十八條第一項第一款、罰金罰鍰提高標準條例第二條，現行法規所定貨幣單位折
算新台幣條例第二條，判決如主文。
本案經檢察官林  慧到庭執行職務
中        華        民        國    九十一    年    六    月    二十八  日
                臺灣宜蘭地方法院刑事第一庭
                                   審判長法  官   林  明  山
                                         法  官   辜  漢  忠
                                         法  官   鄭  貽  馨
右正本證明與原本無異。
如不服本判決，應於判決送達後十日內向本院提出上訴狀( 應附繕本 )，上訴於臺灣
高等法院。
                                         書記官   陳  憲  文
中        華        民        國    九十一    年    七    月      一    日
附錄論罪法條
槍砲彈藥刀械管制條例第七條第四項
未經許可，持有、寄藏或意圖販賣而陳列第一項所列槍砲、彈藥者，處五年以上有期
徒刑，併科新台幣一千萬元以下罰金。
槍砲彈藥刀械管制條例第十二條第四項
未經許可，持有、寄藏或意圖販賣而陳列子彈者，處五年以下有期徒刑，併科新台幣
三百萬元以下罰金。
